【裁判字號】    95,易,939
【裁判日期】    951120
【裁判案由】    詐欺
【裁判全文】
臺灣彰化地方法院刑事判決              95年度易字第939號
公 訴 人    臺灣彰化地方法院檢察署檢察官
被    告    丁○○
上列被告因詐欺等案件，經檢察官聲請簡易判決處刑（臺灣彰化
地方法院檢察署95年度偵字第5637、第5651號），及移送併辦（
臺灣彰化地方法院檢察署95年度偵字第8751號、臺灣臺中地方法
院檢察署95年度偵字第20829 號），經本院員林簡易庭認為不宜
逕以簡易判決處刑之，簽由本院改依通常程序審理，於本院準備
程序中，被告就被訴事實為有罪之陳述，經本院合議庭裁定改由
法官一人獨任依簡式審判程序審理，並判決如下：
    主  文
丁○○幫助意圖為自己不法之所有，以恐嚇使人將本人之物交付
，未遂，處有期徒刑陸月，如易科罰金，以銀元參佰元折算壹日
。
    事  實
一、丁○○可預見帳戶提供予他人使用，因該帳戶所有人名義與
    實際使用人不同，將可能作為不詳犯罪集團詐欺取財及恐嚇
    取財之犯罪工具，藉此躲避警方之追查，而在不違背其本意
    下，竟基於幫助犯罪集團成員實施恐嚇取財及詐欺取財犯行
    之不確定故意，於民國九十五年五月初某日，在彰化縣員林
    鎮○○路○段三一三號之國立員林高級農工職業學校外，將
    其所申請開立如附表一所示之帳戶，以附表一所示之價格，
    提供予真實姓名、年籍不詳之成年男子，作為指定被害人匯
    款之人頭帳戶。旋有該男子所屬詐騙集團成員，意圖為自己
    不法之所有，於九十五年五月九日中午、同年月十日十時許
    ，以電話向經營海產餐廳之丙○○自稱係黑道兄弟，目前正
    在跑路中，要偷渡急需用錢，恐嚇丙○○將新臺幣（下同）
    五萬元匯入如附表一編號三所示之帳戶中，否則要對其本人
    及店裡不利，致丙○○心生畏懼，惟嗣因丙○○報警處理而
    未得逞；又有如附表二所示之被害人，遭該男子所屬詐騙集
    團成員施用如附表二所示詐術，致陷於錯誤，分別於附表二
    所示時間，匯款至如附表二所示帳戶內，而遭詐騙得逞。嗣
    為警查獲，始知悉上情。
二、案經彰化縣警察局員林分局報告臺灣彰化地方法院檢察署檢
    察官偵查起訴。
    理  由
一、被告等於準備程序中，就犯罪事實為有罪之陳述，且所犯係
    死刑、無期徒刑、最輕本刑為三年以上有期徒刑以外之罪，
    經本院合議庭依刑事訴訟法第二百七十三條之一第一項之規
    定，裁定由法官一人獨任進行簡式審判程序，先此敘明。
二、證據名稱：
    （一）證人乙○○於警詢中之指述暨匯款回條
    （二）丁○○彰化縣員林鎮○○路郵局開戶基本資料、交易
          資料。
    （三）證人戊○○於警詢中之指述暨匯出匯款回執聯。
    （四）臺中商業銀行北員林分行九十五年六月一日函及所附
          資料。
    （五）證人甲○○於警詢中之指述暨其存摺影本。
    （六）陽信商業銀行三民分行九十五年五月二十四日、二十
          六日函及其等所附資料。
    （七）證人丙○○於警詢、偵查中之指述。
    （八）通聯調閱查詢單
    （九）被告自白。
三、應適用之法條：刑事訴訟法第四百五十二條、第二百七十三
    條之一第一項、第二百九十九條第一項前段、第三百十條之
    二、第四百五十四條第一項，刑法第二條第一項前段、第三
    百三十九條第一項、第三百四十六條、第五十五條，修正前
    刑法第二十六條前段、第四十一條第一項前段，罰金罰鍰提
    高標準條例第一條前段、修正前罰金罰緩提高標準條例第二
    條。
五、如不服本判決，自本判決送達之日起十日內，得提起上訴。
中    華    民    國    95    年    11    月    20    日
             刑事第二庭               法  官    王昌鑫
以上正本證明與原本無異。
如不服本判決，應於判決送達後十日內向本院提出上訴狀 (須附
繕本 )。
告訴人或被害人對於判決如有不服具備理由請求檢察官上訴者，
其上訴期間之計算係以檢察官收受判決正本之日期為準。
中    華    民    國    95    年    11    月    23    日
                                      書記官    陳文俊
附錄本案論罪科刑法條全文：
中華民國刑法第339條
（普通詐欺罪）
意圖為自己或第三人不法之所有，以詐術使人將本人或第三人之
物交付者，處5 年以下有期徒刑、拘役或科或併科1 千元以下罰
金。
以前項方法得財產上不法之利益或使第三人得之者，亦同。
前二項之未遂犯罰之。
中華民國刑法第346條
（單純恐嚇罪）
意圖為自己或第三人不法之所有，以恐嚇使人將本人或第三人之
物交付者，處6 月以上5 年以下有期徒刑，得併科1 千元以下罰
金。
以前項方法得財產上不法之利益，或使第三人得之者，亦同。
前二項之未遂犯罰之。
附表一：
┌──┬──────────────────┬─────────┐
│編號│帳      戶      及      帳      號  │價    格（新臺幣）│
├──┼──────────────────┼─────────┤
│ 一 │中華郵政股份有限公司員林中正郵局    │6000元            │
│    │帳號：00000000000000號              │                  │
├──┼──────────────────┼─────────┤
│ 二 │臺中商業銀行北員林分行              │4000元            │
│    │帳號：000000000000號                │                  │
├──┼──────────────────┼─────────┤
│ 三 │陽信商業銀行股份有限公司彰化三民分行│4000元            │
│    │帳號：00000000000號                 │                  │
└──┴──────────────────┴─────────┘
附表二：
┌──┬───┬───────────┬─────┬──────┬─────┐
│編號│姓  名│遭  詐  騙  之  方  式│匯款之時間│匯 入 帳 戶 │金    額  │
│    │      │                      │          │            │（新台幣）│
├──┼───┼───────────┼─────┼──────┼─────┤
│ 一 │戊○○│謊稱被害人之子遭其控制│95年05月19│丁○○      │50,000元  │
│    │      │                      │日        │臺中商業銀行│          │
│    │      │                      │          │北員林分行  │          │
│    │      │                      │          │帳號：      │          │
│    │      │                      │          │00000000000 │          │
│    │      │                      │          │號          │          │
├──┼───┼───────────┼─────┼──────┼─────┤
│ 二 │乙○○│謊稱為被害人之同學，向│95年05月22│中華郵政股份│30,000元  │
│    │      │被害人借款            │日        │有限公司    │          │
│    │      │                      │          │員林中正郵局│          │
│    │      │                      │          │帳號：      │          │
│    │      │                      │          │000000000000│          │
│    │      │                      │          │14號        │          │
├──┼───┼───────────┼─────┼──────┼─────┤
│ 三 │甲○○│謊稱為被害人朋友，急需│95年05月16│陽信商業銀行│30,000元  │
│    │      │用錢                  │日        │股份有限公司│          │
│    │      │                      │          │彰化三民分行│          │
│    │      │                      │          │帳號：      │          │
│    │      │                      │          │000000000000│          │
│    │      │                      │          │號          │          │
└──┴───┴───────────┴─────┴──────┴─────┘


司法院資訊處製作；財團法人民間司法改革基金會備份。
